【裁判字號】    97,訴,536
【裁判日期】    970514
【裁判案由】    毒品危害防制條例
【裁判全文】
臺灣基隆地方法院刑事判決               97年度訴字第536號
公  訴  人  臺灣基隆地方法院檢察署檢察官
被      告  乙○○
                    （現另案於臺灣臺北監獄執行中）
上列被告因毒品危害防制條例案件，經檢察官提起公訴（97年度
毒偵字第689 號），於本院準備程序進行中，被告就被訴之事實
為有罪之陳述，本院合議庭乃裁定由受命法官依簡式審判程序獨
任進行審理，並判決如下：
    主  文
乙○○施用第一級毒品，累犯，處有期徒刑柒月，扣案之海洛因
殘查袋（海洛因量微無法秤重）貳只均沒收銷燬之、扣案之注射
針筒貳支均沒收。
    事  實
一、乙○○前因施用第二級毒品案件，經2 次送觀察、勒戒後，
    均認無繼續施用毒品之傾向，分別於88年7月14日、88年12
    月21日釋放出所，並分由臺灣板橋地方法院檢察署檢察官、
    臺灣基隆地方法院檢察署檢察官，以88年度偵字第16108 號
    、88年度毒偵字第1196號為不起訴處分確定；嗣又因施用第
    一級及第二級毒品案件，經送強制戒治，於91年6月25 日停
    止戒治並付保護管束而經釋放出所，91年9月4日管束期滿未
    經撤銷而完成其毒癮戒斷療程，此部分施用第一級、第二級
    毒品行為並經本院於90年9月7日以90年度訴字第375 號分別
    判處有期徒刑7月、5月，應執行有期徒刑10月確定；再因施
    用第一級及第二級毒品案件，經臺灣高等法院於92年7月1日
    以92年度上訴字第1227號分別判處有期徒刑6月、3月，應執
    行有期徒刑8月確定，二案接續執行，於93年12月22 日假釋
    出監，並付保護管束，於94年3月8日管束期滿，未經撤銷假
    釋，其未執行之刑，以已執行論，而執行完畢。復因施用第
    一級及第二級毒品案件，經本院於96年8月31日以96 年度訴
    字第418號分別判處有期徒刑8月、5月，並各減為有期徒刑4
    月、2月又15日，合併定其應執行刑為有期徒刑6月確定（現
    執行中）。再因施用第一級、第二級毒品案件，經本院於97
    年3月19日以97年度訴字第302號分別判處有期徒刑3月、7月
    、3月、7月，應執行有期徒刑1年2月（尚未確定）；復因施
    用第一級及毒品案件，經臺灣臺北地方法院於97年3月31 日
    ，以97年度訴字第408號分別判處有期徒刑10月、10 月，應
    執行有期徒刑1年6月（尚未確定）。
二、詎乙○○仍不知戒除毒癮，復基於施用第一級毒品海洛因之
    犯意，於96年12月25 日早上某時許（起訴書記載為96年12
    月25日下午2時8分許往前回溯24小時內之不詳時點），在其
    位於基隆市○○區○○街84巷43號住處（起訴書記載為不詳
    處所），以注射針筒注射手臂靜脈方式（起訴書記載為以不
    詳方法），非法施用第一級毒品海洛因1 次。嗣警方於同日
    下午1時許，在臺北縣板橋市○○路○段353 號前，發現乙○
    ○行跡可疑上前盤查，當場查獲乙○○持有含有海洛因殘渣
    之塑膠袋2只及注射針筒2支，因乙○○係毒品列管人口，經
    乙○○同意到所採驗尿液結果呈嗎啡及可待因陽性反應，而
    悉上情。
三、案經臺北市政府警察局松山分局報告臺灣板橋地方法院檢察
    署檢察官呈轉臺灣高等法院檢察署檢察長令轉臺灣基隆地方
    法院檢察署檢察官偵查起訴。
    理  由
一、程序事項：
    本件被告乙○○所犯者非為死刑、無期徒刑、最輕本刑為3
    年以上有期徒刑之罪或高等法院管轄第一審案件，其於準備
    程序進行中，先就被訴事實為有罪之陳述，經告知其簡式審
    判程序之旨，並聽取公訴人、被告之意見後，本院依刑事訴
    訟法第273條之1第1 項之規定，裁定由受命法官獨任進行簡
    式審判程序，合先敘明。
二、認定事實所依據之證據及理由：
    (一)被告自白：
      被告於本院審理中自白確有於上開時、地施用第一級毒品
      海洛因1 次之犯行事實，其任意自白核與下列事證相符，
      應堪採為證據。
    (二)尿液檢驗結果：
      臺灣尖端先進生技醫藥股份有限公司濫用藥物檢驗報告乙
      紙（附於臺灣板橋地方法院檢察署97年度毒偵字第311 號
      偵查卷第46頁），足證經被告同意採集其尿液送驗結果呈
      嗎啡（15160ng/ml）、可待因（3800ng/ml）陽性反應。
    (三)扣案之海洛殘渣袋2只、注射針筒2支，可資佐證。
    (四)臺灣高等法院被告全國前案紀錄表附卷可參，足認被告確
      有如事實所載之觀察勒戒、強制戒治及徒刑之執行等事實
      。
三、論罪及科刑之理由：
  (一)查海洛因係毒品危害防制條例所列管之第一級毒品，此為該
    條例第2條第2項第1 款所明定。核被告所為，係犯毒品危害
    防制條例第10條第1 項之施用第一級毒品罪。被告持有第一
    級毒品海洛因以供其施用，其持有之低度行為，應為其施用
    之高度行為所吸收，不另論罪。
  (二)被告曾有如前所述之犯罪科刑及刑之執行情形，此有臺灣高
    等法院被告前案紀錄表可稽，其於有期徒刑執行完畢後，5
    年內故意再犯本件最重本刑有期徒刑之罪，均構成累犯，均
    應依刑法第47條第1項規定加重其刑。
  (三)爰審酌立法院於86年10月30日三讀通過於87年5月20 日公布
    ，同年月22日生效之毒品危害防制條例，該條例對於施用毒
    品之被告改以治療、矯治為目的，非重在處罰，是被告違反
    本罪實係基於「病患性」行為，而對他人甚少損害，然被告
    前曾因施用毒品，經送觀察勒戒、強制戒治及徒刑執行，有
    上開前案紀錄表為憑，素行非佳，經警查獲後仍未戒絕，再
    衡量被告其餘犯罪之動機、目的、犯罪時所受之刺激、犯罪
    之手段、犯人之生活狀況、品行、智識程度、犯罪所生之危
    險或損害、犯罪後之態度等一切情狀，判處如主文所示之刑
    。
  (四)扣案之海洛因殘渣袋2 只（海洛因量微無法秤重），為查獲
    之毒品（蓋無論以何種方式分離包裝袋與其內裝之毒品，包
    裝袋內均會有極微量毒品殘留，故上述包裝袋應整體視為查
    獲毒品），應依毒品危害防制條例第18條第1 項前段之規定
    ，宣告沒收銷燬之（參見最高法院95年度臺上字第3739號、
    第7354號判決）。另被告供稱扣案之注射針筒2 支係其所有
    供其施用第一級毒品海洛因所用，爰依刑法第38條第1項第2
    款宣告沒收之。
四、據上論斷，應依刑事訴訟法第273條之1第1項、第299條第1
    項前段，毒品危害防制條例第10條第1項、第23條第2項、第
    18條第1項前段，刑法第11條前段、第47條第1項、第38條第
    1 項第2款，判決如主文。
本案經檢察官甲○○到庭執行職務。
中    華    民    國    97    年    5    月    14    日
                  刑事第三庭法  官  林淑鳳
以上正本證明與原本無異。
如不服本判決應於收受本判決後10日內向本院提出上訴書狀，其
未敘述上訴理由者，並得於提起上訴後10日內向本院補提理由書
狀（均須按他造當事人之人數附繕本）「切勿逕送上級法院」。
中    華    民    國    97    年    5    月    15    日
                            書記官  郭廷耀
附錄論罪法條：
毒品危害防制條例第10條第1項
施用第一級毒品者，處 6 月以上 5 年以下有期徒刑。


司法院資訊處製作；財團法人民間司法改革基金會備份。
